臺灣臺中地方法院民事裁定  100年度抗字第219號
抗  告  人  黃耀進
相  對  人  麒發建設股份有限公司
法定代理人  林資清
上列當事人間聲請拍賣抵押物事件，抗告人對於民國100年7月26
日本院民事庭司法事務官所為100年度司拍字第292號裁定提起抗
告，本院合議庭裁定如下：
    主  文
抗告駁回。
抗告程式費用新臺幣壹仟元由抗告人負擔。
    理  由
一、按抵押權人，於債權已屆清償期，而未受清償者，得聲請法
    院，拍賣抵押物，就其賣得價金而受清償，為民法第873條
    所明定。次按聲請拍賣抵押物，原屬非訟事件，法院所為準
    許與否之裁定，無確定實體法上法律關係存否之性質，於債
    權及抵押權之存否，並無既判力。故祇須其抵押權已經依法
    登記，且債權已屆清償期而未受清償，法院即應為准許拍賣
    之裁定。而對於此項法律關係有爭執之人，為保護其權利，
    得提起訴訟，以謀解決，不得僅依抗告程式聲明其爭執，並
    據為廢棄准許拍賣抵押物裁定之理由（最高法院51年臺抗字
    第269號判例意旨、94年度臺抗字第270號裁定要旨參照）。
二、抗告意旨略以：抗告人有還款誠意並願意提存標的金額，所
    以並無法拍之必要，爰提出抗告，請求廢棄原裁定。
三、經查：本件相對人主張抗告人所有如原裁定附表所示之不動
    產，於民國90年6月18日設定擔保債權總金額為新臺幣（下
    同）82萬元之普通抵押權予相對人，且系爭抵押權擔保之債
    權尚有45萬元已屆清償期而未受清償，爰依法聲請拍賣該不
    動產等情，業據其提出房地買賣合約書、他項權利證明書、
    抵押權設定契約書、本票、存證信函（以上均影本）及土地
    暨建物登記謄本在原審卷可憑，原審審查其形式要件業已具
    備，裁定准許拍賣抵押物，即無不合。至抗告人之抗告意旨
    ，核屬實體事項之爭執，揆諸前揭說明，尚非本件拍賣抵押
    物事件之非訟程式所得審究，抗告人如就實體事項有所爭執
    或願意提存標的金額供擔保，自得另行循提起訴訟等程序以
    求解決。原審所為之裁定並無違誤，抗告意旨請求廢棄原裁
    定，並無理由，應予駁回。
四、據上論結，本件抗告為無理由，依非訟事件法第46條、第21
    條第2項、第24條第1項、民事訴訟法第495條之1第1項、第
    449條第1項、第95條、第78條，裁定如主文。
中    華    民    國   100    年    9     月    20    日
                  民事第一庭    審判長法  官  劉長宜
                                      法  官  戴博誠
                                      法  官  林學晴
以上為正本，係照原本作成。
如不服本裁定，僅得於收受本裁定正本送達後10日內，以適用法
規顯有錯誤為理由，向本院提出再抗告狀（須附繕本一份及繳納
再抗告裁判費新臺幣1,000元）。
中    華    民    國   100    年    9     月    20    日
                                      書記官  林錦源